【裁判字號】    95,易,1416
【裁判日期】    951120
【裁判案由】    毒品危害防制條例
【裁判全文】
臺灣桃園地方法院刑事判決              95年度易字第1416號
公  訴  人  台灣桃園地方法院檢察署檢察官
被      告  甲○○
                    (現於士林看守所)
指定辯護人  本院公設辯護人林銘宏
上列被告因毒品危害防制條例案件，經檢察官於中華民國95年8
月25日以95年度偵字第17636 號聲請以簡易判決處刑，經本院改
行通常訴訟程序，並經檢察官於準備程序中聲請改行協商程序進
行。經合議庭評議，裁定由受命法官獨任行簡式審判程序，並依
聲請改行協商程序，本院判決如下：
    主  文
甲○○明知為禁藥而寄藏，累犯，處有期徒刑伍月，扣案之甲基
安非他命肆小包含包裝袋 (驗餘毛重肆點伍伍捌公克)， 沒收。
    事實及理由
一、楊明輝前因竊盜案件，經臺灣板橋地方法院於民國88年11月
    24日以同年度易字第3948號判處有期徒刑7 月。案件經上訴
    後，於89年1 月20日經臺灣高等法院以89年度上易字第389
    號駁回上訴確定。楊明輝又因賭博案件，經臺灣板橋地方法
    院於89年5 月3 日以同年度易字第914 號判處有期徒刑6 月
    ，於同年5 月29日確定。上開2 罪於89年9 月15日經臺灣板
    橋地方法院於89年9 月15日以89年度聲字第2183號定應執行
    有期徒刑11月，並於90年6 月5 日執行完畢出監。詎其仍不
    知悛悔，明知甲基安非他命係毒品危害防制條例所列之第二
    級毒品，亦明知係藥事法所定之禁藥，竟於95年4 月21日上
    午約11時許，在桃園縣桃園市○○○路○ 段57號之1 號6 樓
    5 室內受黃麗芳 (另由臺灣桃園地方法院檢察署檢察官偵查
    中)之 託，代為寄藏第二級毒品甲基安非他命4 小包而置於
    自己之小包包內後，再放入衣服口袋內。嗣於同日上午約11
    時40分許，在上址當場為警查獲，並扣得甲基安非他命4 小
    包毛重約4.4 公克)。 案經桃園縣政府警察局龜山分局報告
    臺灣桃園地方法院檢察署檢察官偵查後聲請以簡易判決處刑
    。
二、證據並所犯法條：均引用起訴書所載 (如附件聲請簡易判決
    處刑書所載)。
三、本件被告所犯係死刑、無期徒刑或最輕本刑為3 年以上有期
    徒刑以外之罪，其於準備程序中就被訴事實為有罪之陳述，
    經本院告知簡式審判程序之旨，並聽取公訴人、被告之意見
    後，爰依刑事訴訟法第273 條之1 第1 項規定合議裁定由受
    命法官獨任進行簡式審判程序，合先敘明。
四、本件於本院行準備程程序中，就檢察官起訴被告違反毒品危
    害防制條例第11條第2 項之持有第二級毒品罪嫌諭知變更起
    訴法條為違反藥事法第83條第1 項之寄藏禁藥罪嫌，檢察官
    、被告、公設辯護人均表示同意變更後，檢察官聲請改依協
    商程序進行。
五、本件經檢察官、被告及公設辯護人於審判外達成協商之合意
    ，且被告已認罪，其合意內容為：被告就其所犯藥事法第83
    條第1 項之寄藏禁藥罪，願受科刑範圍為有期徒刑5 月。經
    查，上開協商合意並無刑事訴訟法第455 條之4 第1 項所列
    情形之一，且檢察官聲請改依協商程序而為判決，本院爰不
    經言詞辯論，於協商合意範圍內為協商判決。
六、應適用之法條：依刑事訴訟法第273 條第1 項第1 款、第45
    5 條之2 第1 項、第455 條之4 第2 項、第455 條之8 、第
    454 條第2 項、第455 條之11第2 項，行為時藥事法第83
    條第1 項，修正後刑法第2 條第1 項，修正前刑法第38條第
    1項第1款、第47條，逕判決處如主文所示之刑。
七、附記事項：
    (1)按藥事法第83條第1 項明知禁藥而寄藏罪，應為毒品危
       害防制條例第11條第2 項之未經許可持有第二級毒品之
       特別規定，應優先適用。
    (2)按所謂禁藥，乃指依藥事法第11條規定之管制藥品管理
       條例第3 條所稱之管制藥品。而管制藥品管理條例第3
       條第2 項復規定，管制藥品分4 級管理。其分級及品項
       ，由中央衛生主管機關設置管制藥品審議委員會審議後
       ，報請行政院公告之。而依94年8 月4 日經行政院院臺
       衛字第0940032867號令修正發布並自94年8 月4 日生效
       「管制藥品分級及品項」部分分級及品項所示，「甲基
       安非他命」係列於第二級管制藥品第89目。而該「管制
       藥品分級及品項」雖又於95年8 月8 日經行政院院臺衛
       字第09 50035450 號公告修正發布「管制藥品分級及品
       項」部分分級品項及範圍並自即日生效，但依該次修正
       所示，「甲基安非他命」仍列於第二級管制藥品第89目
       ，故被告不論依修正前或修正後之該「管制藥品分級及
       品項」，均成立寄藏禁藥罪。
    (3)被告前因竊盜案件，經臺灣板橋地方法院於民國88年11
       月24日以同年度易字第3948號判處有期徒刑7 月。案件
       經上訴後，於89年1 月20日經臺灣高等法院以89年度上
       易字第389 號駁回上訴確定。又因賭博案件，經臺灣板
       橋地方法院於89年5 月3 日以同年度易字第914 號判處
       有期徒刑6 月，於同年5 月29日確定。上開2 罪於89年
       9 月15日經臺灣板橋地方法院於89年9 月15日以89年度
       聲字第2183號定應執行有期徒刑11月，並於90年6 月5
       日執行完畢出監之事實，有臺灣高等法院被告前案紀錄
       表附卷可參。被告於前案執行完畢後5 年內再犯本件有
       期徒刑以上之罪，為累犯，應依修正前刑法第47條之規
       定加重其刑。
    (4)毒品以包裝袋包裝，或袋內之毒品已供部分施用或全部
       施用完畢 (即所謂殘渣袋)， 包裝內之毒品與包裝，在
       物理上或可認得以全部析離，但一般觀念或事實上，包
       裝內之毒品應無法完全從袋內分離取出，必有少許無法
       完全分離之毒品殘餘於包裝袋內。從而應認，以包裝袋
       包裝之毒品，其包裝袋應與毒品併依刑法第38條第1 項
       第1 款規定沒收。故扣案之第二級毒品甲基安非他命 4
       小包含包裝袋應沒收。
八、協商判決除有刑事訴訟法第455 條之4 第1 項第1 款於本訊
    問程序終結前，被告撤銷協商合意或檢察官撤回協商聲請者
    ；第2 款被告協商之意思非出於自由意志者；第4 款被告所
    犯之罪非第455 條之2 第1 項所定得以聲請協商判決者；第
    6 款被告有其他較重之裁判上一罪之犯罪事實者；第7 款法
    院認應諭知免刑或免訴、不受理者情形之一，及違反同條第
    2 項「法院應於協商合意範圍內為判決；法院為協商判決所
    科之刑，以宣告緩刑或2 年以下有期徒刑、拘役或罰金為限
    」之規定者外，不得上訴。
九、本件如得上訴，而如不服本件判決，得自收受判決送達之日
    起10日內，向本院提出上訴書狀（須附繕本），上訴於第二
    審法院。
案經檢察官丁俊成到庭執行職務。
中    華    民    國    95    年    11    月    20    日
                        刑事第六庭  法  官  崔  秉  君
以上正本證明與原本無異。
本件如得上訴，而如不服本件判決，得自收受判決送達之日起10
日內，向本院提出上訴書狀（須附繕本），上訴於第二審法院。
                                    書記官  劉  霜  潔
中    華    民    國    95    年    11    月    20    日
附錄
藥事法第83條第1項
明知為偽藥或禁藥，而販賣、供應、調劑、運送、寄藏、牙保、
轉讓或意圖販賣而陳列者，處7 年以下有期徒刑，得併科新臺幣
5 百萬元以下罰金。
犯前項之罪，因而致人於死者，處7 年以上有期徒刑，致重傷者
，處3 年以上12年以下有期徒刑。
因過失犯第1 項之罪者，處2 年以下有期徒刑、拘役或科新臺幣
30萬元以下罰金。
第1 項之未遂犯罰之。


司法院資訊處製作；財團法人民間司法改革基金會備份。
